臺灣臺南地方法院刑事判決　　　　　　　　　　　　九十一年度交易字第二四一號
　　公　訴　人　臺灣台南地方法院檢察署檢察官
　　被　　　告　乙○○○
右列被告因過失傷害案件，經檢察官提起公訴（九十一年度偵字第七五二一號），本
院判決如左：
    主  文
乙○○○因過失傷害人，處有期徒刑參月，如易科罰金，以參佰元折算壹日。
    事  實
一、乙○○○於民國九十年十二月三十一日晚上，駕駛車牌號碼二Ｓ─三六五二號自
    用小客車，沿臺南市○○路由南往北方向行駛，而於同日晚上八時許，途經該路
    與崇善七街交岔路口處時，理應注意汽車行駛時，駕駛人應注意車前狀況，並隨
    時採取必要之安全措施，及汽車行至交岔路口時，轉彎車應讓直行車先行，而依
    當時天候晴朗、路面乾燥無缺陷、道路上未有任何障礙物、視距復屬良好等情形
    以觀，客觀上亦無不能注意之情事，其竟疏於注意車前狀況，即貿然左轉向西前
    行。適有丙○○駕駛車牌號碼ＮＪＳ─九０五號重型機車，後搭載甲○○，沿上
    開仁和路由北往南方向行駛，通過該交岔路口，乙○○○因有前開疏失，以致看
    見丙○○所騎駛之機車，業已避煞不及，而撞及丙○○騎駛機車，致丙○○、甲○○人、車倒地，造成丙○○受有左小腿裂傷，甲○○受有左遠端脛骨開放性骨
    折等傷害。
二、案經丙○○、甲○○訴分別由臺南市警察局及臺南市警察局第一分局報告臺灣臺
    南地方法院檢察署檢察官偵查起訴。
    理  由
一、被告乙○○○固不否認有於右述時、地，駕車撞及告訴人丙○○所騎駛機車，並
    致告訴人丙○○、甲○○受傷等事實，然矢口否認有何過失傷害之犯行，辯稱：
    肇事當時其係正常行駛，係告訴人丙○○突然騎機車至路口，閃避不及，才會遭
    告訴人丙○○所騎機車撞及，所以本件車禍係告訴人丙○○之過失所致，並無任
    何過失云云。
二、經查，前開犯罪事實，業據告訴人丙○○、甲○○於警訊時及偵審中指訴甚詳，
    又其因本件車禍，而受有如事實欄所載等傷害，復有台南市立醫院九十一年一月
    一日醫字第００七七九六號驗傷診斷書、九十一年一月一日醫字第００七七九六
    號診斷證明書影本各一份等附卷可參。
三、其次，被告駕車左轉時，撞及告訴人丙○○機車左側中間，告訴人二人及機車均
    倒在被告駕駛小客車左側車門旁，肇事二車之撞擊點，分別位於被害人丙○○機
    車車身左側中間，及位於被告所駕駛小客車之車頭左側，並致左前方向燈受損等
    情，業據被告於本院審理時自承在卷，且有車損照片七紙在卷可憑，揆諸撞擊點
    均是在被告視線前方可得注意之處，足認應係被告未注意車前狀況及未讓直行車
    先行，致告訴人丙○○所騎駛之機車，遭被告所駕駛之小客車撞擊後，依撞擊力
    之物理慣性，倒在被告所駕之汽車左側車門旁，應無疑義。
四、按汽車行駛時，駕駛人應注意車前狀況，並隨時採取必要之安全措施，又汽車行
    駛至交岔路口時，轉彎車應讓直行車先行，道路交通安全規則第九十四條第三項
    、第一百零二條第一項第六款分別定有明文，本件被告是領有駕駛執照之人，上
    述道路交通安全規則自然知悉甚詳，被告駕車於道路上行駛，本應注意前述道路
    交通安全規則，而案發當時天候晴朗、路面乾燥無缺陷、道路上未有任何障礙物
    、視距復屬良好等情，則有道路交通事故調查報告表一紙載明可考，據此判斷，
    客觀上亦無不能注意之情事，其竟疏於注意車前狀況、未讓直行車先行，即貿然
    前行，以致不慎撞及對向正通過交岔路口之告訴人丙○○所騎駛機車，是被告之
    前述駕駛行為，顯有過失。其次，本件肇事地點係位於交岔路口，亦據被告供述
    屬實，故被告於肇事前如確實注意車前狀況，必可發現對向直行來車，或儘量減
    慢車速讓直行車先行等必要安全措施之準備，則其應可避免本件車禍之發生。另
    本件肇事光線狀況為暮光，亦據前述道路交通事故調查報告表記載明確，此時被
    告駕車於道路上行駛，本應更加注意車前狀況，且應減速慢行，以彌補其視線不
    良所可能造成之疏忽，然被告最後竟仍撞及直行之對向車道之告訴人，足見被告
    確有疏未注意車前狀況及未讓直行車先行之情事，故被告上開所辯，應係犯後卸
    責之詞，不足採信。
五、末查，本件告訴人丙○○、甲○○係因此次車禍，而受有如事實欄所載之傷害，
    故被告之過失駕車行為，與告訴人丙○○、甲○○所受之傷害結果間，具有相當
    因果關係，復屬顯然。是本件事證已甚明確，被告之過失傷害犯行，應可認定。
六、核被告所為，係犯刑法第二百八十四條第一項前段之普通過失傷害罪。其一過失
    駕車行為，致告訴人丙○○、甲○○受傷，係一行為觸犯數罪名，為想像競合犯
    ，應依刑法第五十五條前段從一重處斷。又告訴人丙○○部分雖未據公訴人起訴
    ，然告訴人丙○○於警訊中已經提出告訴（參見九十一年一月一日臺南市警察局
    交通隊車禍處理小組文化站警訊筆錄），且本院認有想像競合之關係，為起訴效
    力所及，基於審判不可分原則，應併予審理，附此敘明。爰審酌被告之生活狀況
    、品行、智識程度、犯罪後態度、犯罪所生之危險或損害，以及告訴人丙○○、
    甲○○因本件車禍所受之傷勢，均非輕微，被告過失程度經核亦屬重大，且未與
    告訴人達成和解等，量處如主文所示之刑，並諭知易科罰金之折算標準。
據上論斷，應依刑事訴訟法第二百九十九條第一項前段，刑法第二百八十四條第一項
前段、第五十五條前段、第四十一條第一項前段，罰金罰鍰提高標準條例第一條前段
、第二條，判決如主文。
本案經檢察官林志到庭執行職務
中      華      民      國      九十一      年    十    月      九      日
                                  臺灣臺南地方法院交通法庭
                                          法  官  洪  士  傑
右正本證明與原本無異。
如不服本判決，應於判決送達後十日內，向本院提出上訴狀。
                                          書記官  孫  鈴  堯
中      華      民      國      九十一      年    十    月      九      日
附錄本案論罪科刑法條全文：
中華民國刑法第二百八十四條第一項(普通過失傷害罪)
因過失傷害人者，處六月以下有期徒刑、拘役或五百元以下罰金，致重傷者，處一年
以下有期徒刑、拘役或五百元以下罰金。
